臺灣高等法院臺中分院刑事裁定
111年度聲字第1918號
聲  請  人  
即  被  告  陳炳森




上列聲請人即被告因竊盜等案件（本院110年度上易字第746號）
，聲請具保停止羈押，本院裁定如下：
    主  文
聲請駁回。
    理  由
一、聲請人即被告陳炳森（下簡稱被告）之聲請意旨略以：因目
    前疫情又要進入高峰期，且被告此次執行係累犯，最快也至
    少3年才能返鄉，為免遇上子欲養而親不待之憾事，請求鈞
    院能讓被告在執行前，得以返家幫年邁體弱、罹患小兒麻痺
    之母親洗腳，被告願以新臺幣2萬元具保，並定時至指定派
    出所報到，被告亦無能力逃亡，一定乖乖在家等候執行，且
    被告一定準時報到，如期執行，在等候執行期間，絕不會再
    有任何違法或危害社會之行為，請求准予具保停止羈押等語
    。
二、按被告及得為其輔佐人之人或辯護人，得隨時具保，向法院
    聲請停止羈押，刑事訴訟法第110條第1項定有明文。次按羈
    押之目的，在於確保刑事偵查、審判程序之完成及刑事執行
    之保全。被告究竟有無刑事訴訟法第101條、第101條之1所
    規定之羈押要件、應否羈押，以及羈押後其羈押原因是否仍
    然存在、有無繼續羈押之必要，承審法院本得斟酌訴訟進行
    程度及其他一切情形而為認定，故受羈押之被告除確有刑事
    訴訟法第114條所列各款情形之一，經聲請具保停止羈押不
    得駁回外，如以其他原因聲請具保停止羈押，其准許與否，
    承審法院本有自由裁量之職權（最高法院110年度台抗字第1
    149號刑事裁定參照）。
三、經查：
  ㈠被告因竊盜等案件，經臺灣臺中地方法院於民國111年6月7日
    以111年度易字第633號判決就其所犯各罪判處罪刑，並就有
    期徒刑得易科罰金部分，定其應執行刑為有期徒刑1年3月，
    另就有期徒刑不得易科罰金部分，定其應執行刑為有期徒刑
    1年2月，嗣經被告提起上訴，本院於111年8月16日訊問被告
    後，認其涉犯竊盜罪、竊盜未遂罪、侵入住宅竊盜罪及毀損
    他人物品罪等，有事實足認為有反覆實行同一犯罪之虞，認
    非予羈押顯難進行審判、執行，而有羈押之必要，依刑事訴
    訟法第101條之1第1項第5款之規定，自同日起執行羈押3月
    ，嗣被告於111年9月14日本院審理時撤回上訴在案。
  ㈡按法院依刑事訴訟法第101條之1規定，決定是否應對被告予
    以預防性羈押時，並不須有積極證據，足認其確實準備或預
    備再為同一之犯罪，僅須由其犯罪之歷程觀察，其於某種條
    件下已經多次犯下該條所列之罪行，而該某種條件，現在正
    存在於被告本身或其前犯罪之外在條件並未有明顯之改善，
    而可使人相信在此等環境下，被告有可能再為同一犯罪之危
    險，即可認定有反覆實施該條犯罪之虞。查被告自111年1月
    12日起至同年月27日之短期間內即犯本案9次竊盜等罪，而
    其犯罪手段多以持石頭破壞車窗或開啟車門之方式，竊取車
    內財物，經檢察官提起公訴，並經原審法院判處罪刑及定刑
    ，已如前所述，且被告自93年起即一再涉犯竊盜案件，並有
    多次通緝到案之紀錄，亦有臺灣高等法院被告前案紀錄表在
    卷可供參考，顯見被告之自制力薄弱，無法有效控制自身慾
    望，足認被告確有反覆實施竊盜犯罪之虞之可能性甚高，並
    從被告本案犯罪歷程加以觀察，被告之客觀外在條件並未有
    明顯之改變，而仍有刑事訴訟法第101條之1第1項第5款之羈
    押原因。而被告提起上訴後，復於111年9月14日本院審理時
    當庭撤回上訴，全案已告確定，將移送檢察官執行。
  ㈢聲請意旨雖以其在等候執行期間，絕不會再為犯罪行為，且
    必定遵期執行等語。然法院審核是否合於羈押之要件，僅須
    審查被告犯罪嫌疑是否重大、有無羈押原因及有無賴羈押以
    保全審理或執行之必要。是本院衡諸被告已受上開罪刑之諭
    知，斟酌被告本案犯罪情節，及其所涉犯罪事實對社會侵犯
    之危害性及刑罰權遂行之公益，與被告人身自由之私益，兩
    相利益衡量後，認對被告為羈押處分乃合乎比例原則，故有
    羈押之必要性；且若以命被告定期至住所地轄區派出所報到
    或以科技設備監控被告行蹤及限制行動自由範圍等侵害較小
    之手段，不僅不足以確保後續執行程序之順利進行，亦難認
    符合比例原則，自仍有羈押被告之必要。
  ㈣被告另稱其希望能返家幫年邁罹病之母親洗腳乙節，核非使
    羈押原因消滅之事由，與被告有無羈押必要性之法律判斷並
    無關涉，且非刑事訴訟法第114條法定停止羈押之事由，併
    此敘明。
四、綜上所述，本院經核被告犯罪情節，審酌被告所涉犯罪事實
    對社會侵犯之危害性及刑罰權遂行之公益，與被告人身自由
    之私益，兩相利益衡量後，認對被告維持羈押處分尚屬適當
    、必要，且合乎比例原則。此外，本件復無刑事訴訟法第11
    4條各款所列不得駁回具保停止羈押聲請之事由，從而，本
    院審酌上情認羈押原因尚未消滅，非具保、責付、限制住居
    及向司法警察機關報到等處分所能替代，被告仍有繼續羈押
    之必要，本件被告聲請具保停止羈押，仍難准許，應予駁回
    。
據上論斷，依刑事訴訟法第220條，裁定如主文。
中　　華　　民　　國　　111 　年　　9 　　月　　22　　日
　　　　　　刑事第七庭    審判長法　官  梁  堯  銘  
　　　　　　　　　　　　　　　  法　官  許  文  碩
　　　　　　　　　　　　　　　  法　官  王  鏗  普
以上正本證明與原本無異。
不得抗告。
                                書記官  周  巧  屏   
　　　　　　　　　　　　　　　　 
中　　華　　民　　國　　111 　年　　9 　　月　　22　　日